臺灣彰化地方法院刑事判決　　　　　　　　　　　　　九十一年度訴字第五四三號
　　公　訴　人　臺灣彰化地方法院檢察署檢察官
　　被　　　告　丙○○
　　指定辯護人　本院公設辯護人　乙○○
右列被告因準強盜案件，經檢察官提起公訴（九十一年度偵字第一０四０號），本院
判決如左：
    主      文
丙○○竊盜，因防護贓物、脫免逮捕，當場施以強暴，處有期徒刑伍年陸月。
    事      實
一、丙○○前曾於民國（下同）九十年間因竊盜案件，經本院判決有期徒刑柒月，緩
    刑二年，現仍於緩刑期間，詎猶不知悔改；復於九十一年二月五日下午六時許，
    因見甲○○所駕駛之車號Ｊ二─六五七二號自小客車，於彰化縣大村鄉○○路與
    中正西路路口臨時停車，正下車探看有無停車位且未熄火之際，竟意圖為自己不
    法之所有，趁甲○○不注意時，進入駕駛座內並將車門關上，竊取前開車輛既遂
    ，惟隨即為甲○○所發覺，甲○○遂拍打車窗，並以手握住左後視鏡，丙○○為
    防護贓物、脫免逮捕，竟當場將車輛倒退，並加足馬力向右方駛離，致甲○○經
    拖拉至前開車輛之引擎蓋上後跌落地上，以此方式施以強暴；嗣於九十一年二月
    十日零時四十分許，丙○○駕駛前揭車輛在彰化市○○路大肚溪橋南端為警查獲
    ，始知上情。
二、案經彰化縣警察局移送臺灣彰化地方法院檢察署檢察官偵查起訴。
    理      由
一、訊據被告固坦承竊取上開車輛之事實，然否有準強盜犯行，辯稱：伊係趁被害人
    不注意時偷的，並非強盜，且伊不知被害人拉住後照鏡云云；經查，被告右揭犯
    罪事實，業據被害人於警、偵訊及本院調查時指陳綦詳，並有車輛竊盜、車牌失
    竊資料個別查詢報表－查詢車輛認可資料及贓物認領保管單各一紙附卷可證；雖
    被告在審理中辯稱：伊係用偷的，並非強盜，且伊不知被害人拉住後照鏡云云，
    然其於九十一年四月十六日偵訊中坦承：伊偷走時對方趴在車子引擎蓋上，她好
    像手拉住後照鏡，伊開走時她人就掉下去了等語，核與被害人歷次訊問時之陳述
    相符，況被害人係拉住駕駛座旁之後照鏡，並因被告將車後退而摔在引擎蓋上，
    被告豈可諉為不知，其係為防護贓物、脫免逮捕而駕車欲將被害人甩脫等情應可
    確定，被告前揭辯解實不足採信；故本件事證明確，被告犯行堪以認定。
二、核被告所為，係犯刑法第三百二十條第一項、第三百二十九條、第三百二十八條
    第一項之準強盜罪。爰審酌被告曾有竊盜前科仍不知悔改，年輕力壯不思上進，
    為圖小利竟任意竊取他人財物，並漠視被害人安危施以強暴手段，所生之危害及
    犯罪後仍未坦承之態度等一切情狀，量處如主文所示之刑。
三、據上論斷，應依刑事訴訟法第二百九十九條第一項前段，刑法第三百二十條第一
    項、第三百二十九條、第三百二十八條第一項，判決如主文。
本案經檢察官吳怡盈到庭執行職務。
中      華      民      國    九十一    年      八      月      六      日
                                  臺灣彰化地方法院刑事第二庭
                                      法      官  謝  仁  棠
右正本證明與原本無異。
如不服本判決，應於判決送達後十日內向本院提出上訴狀( 須附繕本 )。
告訴人或被害人對於判決如有不服具備理由請求檢察官上訴者，其上訴期間之計算係
以檢察官收受判決正本之日期為準。
                                      法院書記官  于  淑  真
中      華      民    國    九十一    年      八      月      六      日
刑法第三百二十條
意圖為自己或第三人不法之所有，而竊取他人之動產者，為竊盜罪，處五年以下有期
徒刑、拘役或五百元以下罰金。
意圖為自己或第三人不法利益，而竊佔他人之不動產者，依前項之規定處斷。
前二項之未遂犯罰之。
刑法第三百二十九條
竊盜或搶奪，因防護贓物、脫免逮捕或湮滅罪證而當場施以強暴、脅迫者、以強盜論
。
刑法第三百二十八條
意圖為自己或第三人不法之所有，以強暴、脅迫、藥劑、催眠術或他法，至使不能抗
拒，而取他人之物或使其交付者，為強盜罪，處三年以上十年以下有期徒刑。
以前項方法得財產上不法之利益或使第三人得之者亦同。
犯強盜罪因而致人於死者，處死刑或無期徒刑，致重傷者，處無期徒刑或七年以上有
期徒刑。
第一項及第二項之未遂遂犯罰之。
預備犯強盜罪者，處一年以下有期徒刑、拘役或三百元以下罰金。
